【裁判字號】    94,訴,3893
【裁判日期】    950126
【裁判案由】    違反槍砲彈藥刀械管制條例
【裁判全文】
臺灣臺中地方法院刑事判決              94年度訴字第3893號
公  訴  人  臺灣臺中地方法院檢察署檢察官
被      告  乙○○
指定辯護人 本院公設辯護人 甲○○
上列被告因違反槍砲彈藥刀械管制條例案件，經檢察官提起公訴
（94年度偵字第16771號），本院判決如下：
    主    文
乙○○未經許可，寄藏可發射子彈具有殺傷力之改造手槍，累犯
，處有期徒刑貳年，併科罰金新臺幣壹拾萬元，罰金如易服勞役
，以新台幣玖佰元即銀元參佰元折算壹日。扣案仿 WALTHER廠製
PPK/S 型半自動手槍製造之改造手槍（槍枝管制編號：0000
000000號)壹枝（含彈匣貳個)、改造子彈玖顆均沒收。
    犯罪事實
一、乙○○曾分別於民國 (下同)89 年及90年間，均因施用毒品
    案件，經臺灣彰化地方法院及本院先後各判處應執行有期徒
    刑一年確定，二案接續執行後，於92年3月27日假釋出監，
    嗣於93年1月2日因假釋期滿未經撤銷而執行完畢。猶不知悔
    改，明知具殺傷力可發射子彈改造手槍及子彈均屬槍砲彈藥
    刀械管制條例列管之槍、彈，未經主管機關許可不得寄藏，
    竟基於寄藏改造手槍、子彈之犯意，於93年年中某日，在南
    投市之工業區內，受不詳年籍之成年男子「鄭仁輔」委託寄
    藏具殺傷力之仿WALTHER廠製PPK/S型半自動手槍製造之改造
    手槍（槍枝管制編號：0000000000號)1 枝（含彈匣2個）、
     改造子彈13顆 (業經採樣試射4顆結果可擊發，具殺傷力)
    ，並將之藏放在其位於臺中縣潭子鄉○○村○○路○段234巷
    1 號之住處。嗣因選舉期間將近，乙○○欲將槍、彈藏放於
    山中，始攜帶前開槍、彈外出，而於94年10月17日15時15分
    許，經警在臺中市○區○○路172號前盤查時，乃於犯罪未
    經發覺前，主動向警方供出上開未經許可寄藏槍枝、子彈之
    犯行，而自首接受裁判，且主動將前述槍、彈交予警察查扣
    ，始悉上情。
二、案經臺中市警察局第五分局報請臺灣臺中地方法院檢察署檢
    察官偵查起訴。
    理    由
一、訊據被告乙○○對於上揭時地寄藏前開改造手槍、子彈之事
    實均坦認不諱，核與證人張春元於警詢時之證述相符，復有
    上開扣案之仿ALTHER廠製PPK/S型半自動手槍製造之改造手
    槍（槍枝管制編號：0000 00 0000號)1 枝（含彈匣2個）、
    改造子彈13顆 (業經採樣試射4顆結果可擊發，具殺傷力)及
    照片2張可資佐證。且扣案槍、彈經送內政部警政署刑事警
    察局以性能檢驗法、試射法鑑驗結果，以送鑑改造手槍壹枝
    （槍枝管制編號00000 00000），認係由仿WALTHER廠製PPK/
    S型半自動手槍製造之槍枝，換裝土造金屬槍管改造而成之
    改造手槍，經檢視，槍身與滑套均為金屬材質，機械性能良
    好，可供擊發及發射適用子彈使用，認具殺傷力；送鑑改造
    子彈壹拾參顆，認均係具直徑為8.0mm(採樣壹顆測量)土造
    金屬彈頭之土造子彈，經採樣肆顆試射，均可擊發，均認具
    殺傷力。此有該局94年11月23日刑鑑字第0940168729號槍彈
    鑑定書乙份附卷足稽。足見被告自白確與事實相符。
    本件事證業臻明確，被告犯行至堪認定。
二、按槍砲彈藥刀械管制條例將持有與寄藏行為為分別之處罰規
    定，而寄藏與持有，均係將物置於自己實力支配之下，僅寄
    藏必先有他人之持有行為，而後始為之受寄代藏而已，故寄
    藏之受人委託代為保管，其保管之本身，亦屬持有，惟此之
    持有係受寄之當然結果，雖不應另就持有予以論罪，然未經
    許可持有槍枝、子彈，其持有之繼續，為行為之繼續，亦即
    一經持有該槍彈，罪即成立，至其持有行為終了時，均論為
    一罪，不得割裂。則包括持有之寄藏該槍、彈行為，自亦為
    行為之繼續，其犯罪之完結須繼續至寄藏行為終了時為止，
    均只論為一罪。復按持有槍砲為長時間之繼續，乃行為之繼
    續而非狀態之繼續，故如未受允准，持有槍彈而無正當理由
    之行為持續長時間，於終止持有前，均在其犯罪行為實施中
    。其間法律縱有變更，其行為既繼續實施至新法施行以後，
    即與犯罪後法律有變更之情形不同，不生新舊法比較適用之
    問題，即非屬於行為後法律有變更，自無刑法第2條第1項之
    適用，應逕行依裁判時之新法處罰（最高法院75年度臺上字
    第3370號、90年度臺上字第6237號判決意旨參照）。本件被
    告基於寄藏可發射子彈具有殺傷力之改造槍枝及子彈之犯意
    ，自93年年中某日起即受寄前述槍彈，至94年10月17日15時
    15分許始為警查獲，依前揭說明，自應以持有行為終止時始
    為犯罪行為之終止。再查槍砲彈藥刀械管制條例業經總統於
    94年1月26日以華總一義字第09400010101號令修正公布，並
    自94年1月28日生效施行，依前開判決意旨，本件被告自應
    以最後行為即94年10月17日之法律即94年1月28日生效施行
    之槍砲彈藥刀械管制條例處斷。是被告受託寄藏改造手槍、
    子彈，核其所為，係違反槍砲彈藥刀械管制條例第8條第4項
    未經許可，寄藏可發射子彈具有殺傷力之改造手槍罪、同條
    例第12條第4項持有子彈罪。被告同時寄藏槍彈，顯係一行
    為觸犯二罪名，為想像競合犯，依刑法第55條規定從一重之
    未經許可寄藏可發射子彈具有殺傷力之改造手槍罪處斷。又
    被告乙○○曾分別於89年及90年間，均因施用毒品案件，經
    臺灣彰化地方法院及本院先後各判處應執行有期徒刑一年確
    定，二案接續執行後，於92年3月27日假釋出監，嗣於93年1
    月2日因假釋期滿未經撤銷而執行完畢等情, 有臺灣臺中地
    方法院檢察署刑案資料查註紀錄表及臺灣高等法院被告前案
    紀錄表各乙份在卷可憑，其於有期徒刑執行完畢後，五年內
    再犯有期徒刑以上之罪，為累犯，應依刑法第47條規定加重
    其刑。又被告於94年10月17日15時15分許，經警在臺中市○
    區○○路172號前盤查時，乃於犯罪未經發覺前，主動向警
    方供出上開未經許可寄藏槍枝、子彈之犯行，而自首接受裁
    判，且主動將前述槍、彈交予警察查扣等情，業據證人即臺
    中市警察局第五分局員警董朝福於本院審理時證述在卷，此
    雖與刑法第六十二條規定，對於未發覺之罪自首而受裁判者
    相符, 但槍砲彈藥刀械管制條例第十八條第一項前段規定，
    犯本條例之罪自首，並報繳其持有之全部槍砲、彈藥、刀械
    者，減輕或免除其刑, 此為刑法之特別規定, 自應優先適用
    , 是就減輕部分, 與累犯加重部分, 爰依先加後減之例為之
    。爰審酌被告寄藏之槍、彈數目非鉅，且持有具殺傷力之槍
    枝、子彈對社會治安及人民生命財產具有潛在之危害威脅，
    惟並未持該具有殺傷力之改造手槍另犯他罪，犯罪手段平和
    ，犯罪情節尚非重大，且向警察自首並坦承寄藏、持有事實
    ，已見悔悟，犯後態度良好等一切情狀，量處如主文所示之
    刑，另所處罰金部分並諭知易服勞役之折算標準，以資懲儆
    。公訴人雖具體請求本院對被告之科刑為有期徒刑3年6月至
    3年8月，然查被告寄藏之槍、彈數目非鉅，且其並未持該具
    有殺傷力之改造手槍另犯他罪，犯罪手段平和，犯罪情節尚
    非重大，已如前述，復自首坦承寄藏、持有事實，頗有悔意
    ，檢察官求處如上之刑，尚嫌過重，附此敘明。扣案之仿
    ALTHER廠製PPK/S型半自動手槍製造之改造手槍（槍枝管制
    編號：000000 0000號)1 枝（含彈匣2個）、改造子彈9 顆
    (原共有13顆，因試射4顆認定具殺傷力，而試射之4顆子彈
    因試射擊發已不再具有殺傷力，已失其違禁物之性質，故尚
    僅有9顆為違禁物），均為違禁物，應依刑法第38條第1項第
    1款沒收之。至於鑑驗試射耗損之子彈部分，均已鑑驗擊發
    用罄，已失違禁物之性質，無從為沒收之諭知，併此敘明。
據上論斷，應依刑事訴訟法第299條第1項前段，槍砲彈藥刀械管
制條例第8條第4項、第12條第4項、第18條第1項，刑法第11條前
段、第55條、第47條、第42條第2項、第38條第1項第1款，罰金
罰鍰提高標準條例第2條，判決如主文。
本案經檢察官丙○○到庭執行職務。
中    華    民    國    95    年    1     月    26    日
                    臺灣臺中地方法院刑事第三庭
                        審判長法  官  張靜琪
                              法  官  郭妙俐
                              法  官  吳進發
以上正本證明與原本無異。
如不服本判決，應於收受送達後10日內向本院提出上訴書狀（應
附繕本）。
                              書記官  李國敬
中    華    民    國    95    年    1     月    26    日


司法院資訊處製作；財團法人民間司法改革基金會備份。
